臺灣板橋地方法院刑事判決　　　　　　　 96年度易字第843號
公　訴　人　臺灣板橋地方法院檢察署檢察官
被　　　告　甲○○
　　　　　　　　　　　(
上列被告因竊盜等案件，經檢察官提起公訴（九十六年度偵字第
四八一九號），本院判決如下：
    主  文
甲○○意圖為自己不法之所有，而侵占離本人所持有之物，處罰
金新臺幣肆仟元，如易服勞役，以新臺幣壹仟元折算壹日；又攜
帶兇器竊盜，累犯，處有期徒刑玖月。
    事  實
一、甲○○前曾於民國八十五年間因違反麻醉藥品管理條例等案
    件，經本院判處應執行有期徒刑三年二月確定，於八十六年
    五月六日假釋出監付保護管束，於假釋期間，復於八十七年
    間因違反麻醉藥品管理條例案件，經臺灣高等法院判處有期
    徒刑五年二月，並經撤銷前案假釋，應執行殘刑有期徒刑十
    一月二十四日，經接續執行，於九十二年三月十四日再次假
    釋出監付保護管束，於假釋期間，又於九十二年間因違反毒
    品危害防制條例案件，經本院判處有期徒刑五月，如易科罰
    金以銀元三百元折算一日確定，並復撤銷前案假釋，應執行
    殘刑有期徒刑一年七日，經接續執行，於九十四年八月十七
    日執行完畢。詎猶不知悔改，於九十六年一月二十一日某時
    ，在臺北縣樹林市○○路附近，拾獲乙○○前於九十六年一
    月二十日晚間，在臺北縣樹林市○○路與潭興街一四三巷口
    ，遭不詳之人竊盜而離乙○○本人所持有之皮夾一個（內有
    乙○○之身分證、重型機車駕照、健保卡、彰化商業銀行金
    融卡、樹林農會金融卡、家樂福信用卡各一張及其妻張秋萍
    之行車執照一張等物），竟意圖為自己不法之所有，予以侵
    占入己。復另基於意圖為自己不法所有之竊盜犯意，於九十
    六年二月十六日晚間某時，隨身攜帶客觀上可供兇器使用之
    一字型起子二支、剪刀一支，在臺北縣樹林市○○路、八德
    路口之龍山實業股份有限公司前，以不詳方法，竊取丁○○
    所有之車號BN－0257號自用小客車（車內置有相片、洗髮精
    、汽車芳香劑等物），得手後，將該車駛離現場。嗣丁○○
    隨即發現其所有之上開車輛失竊，在前往樹林派出所報案途
    中，發現上開車輛之車燈打開停放在臺北縣樹林市○○路一
    一八號家樂福賣場前，經上前查看，看到甲○○正坐在駕駛
    座上，經報警處理，為警在甲○○隨身所攜帶之黑色手提包
    內扣得其所有之一字型起子二支、剪刀一支、鑰匙五串、修
    指甲器一把及丁○○所有置放在車內之相片、洗髮精、汽車
    芳香劑，暨乙○○所失竊之身分證、重型機車駕照、健保卡
    、彰化商業銀行金融卡、樹林農會金融卡、家樂福信用卡各
    一張及其妻張秋萍之行車執照一張等物。
二、案經臺北縣政府警察局樹林分局報告臺灣板橋地方法院檢察
    署檢察官偵查起訴。
    理  由
一、訊據被告甲○○在本院審理時固坦承分別在前揭時地侵占離
    被害人乙○○本人所持有之皮夾一個（內有乙○○之身分證
    、重型機車駕照、健保卡、彰化商業銀行金融卡、樹林農會
    金融卡、家樂福信用卡各一張及其妻張秋萍之行車執照一張
    等物）及竊取被害人丁○○置放在BN－0257號自用小客車車
    內之相片、洗髮精、汽車芳香劑等情，惟矢口否認有何竊取
    BN －0257 號自用小客車之犯行，辯稱：於九十六年二月十
    六日，伊因吃了安眠藥，以為BN－0257號自用小客車是伊朋
    友的，伊迷迷糊糊就打開車門上車，當時該車並未上鎖，伊
    上車後就把車上的相片、洗髮精、汽車芳香劑放進伊手提包
    內，伊並不會開車，該車並非伊竊取的云云。經查：
  (一)被告拾獲被害人乙○○前所失竊之皮夾一個（內有乙○○之
    身分證、重型機車駕照、健保卡、彰化商業銀行金融卡、樹
    林農會金融卡、家樂福信用卡各一張及其妻張秋萍之行車執
    照一張等物）後，予以侵占入己之犯行，業據證人乙○○在
    警詢時證述在卷，且被告在本院審判程序同意以證人乙○○
    之證言作為證據，而本院審酌上開證人上開證述作成時之情
    況，並無證據證明力過低或違法取得等情形，堪認以上開證
    人在上開警詢中之證述為被告本案犯行之證據為適當。此外
    ，復有贓物認領保管單一紙附卷可資佐證，是堪認被告該部
    分自白與事實相符。從而，事證明確，被告侵占離本人持有
    之物之犯行堪予認定，應予依法論科。
  (二)又被告雖否認竊取車號BN－0257號自用小客車，並以前開情
    詞置辯。惟查，前揭事實，業據被害人丁○○在警詢時及偵
    查中證述綦詳，且被告在本院審判程序同意以證人丁○○之
    上開證言作為證據，而本院審酌上開證人上開證述作成時之
    情況，並無證據證明力過低或違法取得等情形，堪認以上開
    證人在上開警詢中及偵查中之證述為被告本案犯行之證據為
    適當。又查，被告自承當日並未與其所稱之友人碰到面，在
    警詢時並稱不確定其友人之姓名，且無法與之聯絡，再者，
    被告在本院審理時亦無法詳述其友人車子之車款為何，則相
    關資料既均不清楚，且車輛停放現場未見到任何人，焉有可
    能因誤認係友人之車輛，而隨意打開停放在路旁之上開車輛
    而坐上該車之駕駛座上，並將置放在車內之物品放入其隨身
    所攜帶之手提包內，是被告所述，顯悖於常理，其前開辯解
    ，顯係事後卸責避就之詞，不足採信。此外，復有贓物認領
    保管單、車籍作業系統－查詢認可資料各一紙附卷可資佐證
    。從而，事證明確，被告竊取車號BN－0257號自用小客車之
    竊盜犯行亦堪予認定，應予依法論科。
二、查被告拾獲被害人乙○○前所失竊內置有上揭物品之皮夾一
    個後，予以侵占入己所為，核係犯刑法第三百三十七條之侵
    占離本人持有之物罪；又被告在竊取車號BN－0257號自用小
    客車時，隨身手提包內所攜帶之一字型起子二支、剪刀一支
    ，金屬材質部分質地堅硬，無論被告主觀上是否旨在行兇抑
    或僅便利行竊，在客觀上顯可傷害人體具有行兇之危險性，
　　自屬兇器之一種，縱認被告在行竊時並未取出使用，然被告
　  既於行竊之際攜帶在身上，在客觀上已足對他人之生命身體
    構成威脅，具有危險性，核其所為，自係犯刑法第三百二十
    一條第一項第三款之攜帶兇器竊盜罪。又起訴書雖認被告竊
    取BN－0257號自用小客車後，接續竊取置於車內之車內之相
    片、洗髮精、汽車芳香劑，惟被告竊取上開自用小客車後，
    車內所置放之所有物品，均在其實力支配範圍內，其事後拿
    取車內物品之行為，已包括在先前之竊車行為內，並不會成
    立另一竊盜行為，公訴人所認容有誤會，應予更正。又依被
    害人丁○○之指述，上開車輛之門鎖並未遭到破壞，是起訴
    書之記載亦有錯誤，惟此部分業經蒞庭檢察官在本院審理時
    予以更正，附此敘明。末查，被告前受有如事實欄第一項所
    記載之犯罪科刑及執行情形，有臺灣高等法院被告前案紀錄
    表一份在卷可憑，其受有期徒刑之執行完畢後，五年以內故
    意再犯本件有期徒刑以上之竊盜罪，為累犯，應依刑法第四
    十七條第一項之規定加重其刑；至所犯侵占離本人持有之物
    罪，因法定最重本刑為罰金刑，故在本案不構成累犯，附此
    敘明。又被告所犯前開二罪，犯意各別，構成要件互異，應
    予分論併罰。爰審酌被告犯罪之動機、目的、手段、所侵占
    及竊得財物之價值，暨犯罪後未完全坦承犯行，犯後態度難
　　認良好等一切情狀，分別量處如主文所示之刑，並就所處罰
　  金刑部分諭知易服勞役之折算標準，以示懲儆。又扣案之一
    字型起子二支、剪刀一支、鑰匙五串、修指甲器一把，雖係
    被告所有，惟無證據證明被告於行竊時有以之為工具使用，
    尚難認係屬被告供犯罪所用之物，自毋庸併予宣告沒收，附
    此敘明。
據上論斷，應依刑事訴訟法第二百九十九條第一項前段，刑法第
三百二十一條第一項第三款、第三百三十七條、第四十七條第一
項、第四十二條第三項，刑法施行法第一條之一第一項、第二項
前段，判決如主文。
本案經檢察官丙○○到庭執行職務。
中　　華　　民　　國　　96　　年　　5 　　月　　14　　日
                  刑事第九庭    法　官  王士珮
以上正本證明與原本無異
如不服本判決應於送達後10日內向本院提出上訴狀。
                                書記官　程欣怡
中　　華　　民　　國　　96　　年　　5　　 月　　15　　日
附錄本案論罪科刑法條全文：
中華民國刑法第三百二十一條
犯竊盜罪而有左列情形之一者，處六月以上、五年以下有期徒刑
：
一、於夜間侵入住宅或有人居住之建築物、船艦或隱匿其內而犯
    之者。
二、毀越門扇、牆垣或其他安全設備而犯之者。
三、攜帶兇器而犯之者。
四、結夥三人以上而犯之者。
五、乘火災、水災或其他災害之際而犯之者。
六、在車站或埠頭而犯之者。
前項之未遂犯罰之。
中華民國刑法第三百三十七條
意圖為自己或第三人不法之所有，而侵占遺失物、漂流物或其他
離本人所持有之物者，處五百元以下罰金。
